【裁判字號】    97,交抗,1030
【裁判日期】    970905
【裁判案由】    聲明異議
【裁判全文】
臺灣高等法院臺中分院刑事裁定        97年度交抗字第1030號
抗  告  人
即受處分人  甲○○
上列抗告人因聲明異議案件，不服臺灣臺中地方法院中華民國97
年8月1日所為裁定（97年度交聲字第2054號）提起抗告，本院
裁定如下：
    主  文
抗告駁回。
    理  由
一、本件經本院審酌結果，認為原審法院所為異議駁回之裁定，
    並無不合，應予維持，並引用原審裁定之理由（如附件）。
二、抗告意旨略以：中投公路北上4.8公里處之超速照相告示牌
    寬、高及字體與一般道路所架設大致相同；而中投公路南下
    8.1公里處告示牌寬50公分、高100公分、字體13公分，架設
    高度為127公分，該路段為三線道下坡路段，由於高度不夠
    ，行駛內側車道時不易看見，加上外側車道有車的話根本無
    法看見；又中投公路南下8.2公里處告示牌寬30公分、高110
    公分、字體9公分，架設高度88公分，且夾帶於右側來車、
    告示牌下方，容易使用路人混淆云云。
三、經查：
  (一)本件抗告人係於民國97年3月27日16時44分，在中投公路南
    下8.3公里處駕駛車牌號碼6R-5522號自用小客車，有「限速
    70公里，經測時速135公里，超速65 公里（超速60公里以上
    未滿80公里，經雷達、雷射測速儀器採證）」之違規，經警
    舉發後，由原處分機關於97年6月l9 日以中監違字第裁
    60-HD0000000號裁決書處罰鍰新台幣8,000元整，並吊扣汽
    車牌照3個月，有舉發違反道路交通管理事件通知單影本及
    採證相片各1份在卷可稽，足認抗告人有上揭違規事由。
  (二)抗告人雖執前詞爭執告示牌設置不當云云，惟按輔助標誌係
    用以便利行旅及促進行車安全所設立之標誌或標牌；而方形
    標誌用於輔助標誌之「安全方向導引」標誌．．．及輔助標
    誌之告示牌；又標誌牌面之大小，應以車輛駕駛人在適當距
    離內辨認清楚為原則，而告示牌牌面之大小，除另有規定外
    ，得依字數、文字大小及排列等情況定之，道路交通標誌標
    線號誌設置規則第10、12、13條分別定有明文。本件違規地
    點所設置之「前有測速照相」告示牌，尚無違反道路交通標
    誌標線號誌設置規則之情形；且上揭違規地點係時速限速70
    公里之路段，此觀諸抗告人提出之照片顯示現場有紅色、圓
    形禁制標誌其內標示「70」自明，抗告人駕車行經該處，對
    於駕車應遵守時速限制之義務應無不知之理，其竟仍高速行
    駛，而有超速65公里之違規行為，原處分機關據以裁罰，洵
    屬允當；至該禁制標誌下方或其他地點所設置之「前有測速
    照相」告示牌，係促進行車安全所設立之標牌，僅提醒駕駛
    人遵行車速行駛，與抗告人是否有違規行為無涉。原審因認
    本件異議為無理由，所為駁回異議之裁定，並無不合。抗告
    人仍執陳詞提起抗告，任意指摘原裁定不當，並無理由，應
    予駁回。
四、爰依道路交通事件處理辦法第26條，刑事訴訟法第412條，
    裁定如主文。
中    華    民    國    97    年    9     月    5     日
            刑事第七庭    審判長法  官  林  榮  龍
                                法  官  張  惠  立
                                法  官  鄭  永  玉
上列正本證明與原本無異。
不得再抗告。
                                書記官    瑞  芳
中    華    民    國    97    年    9     月    5     日


司法院資訊處製作；財團法人民間司法改革基金會備份。
